臺灣高等法院刑事裁定
110年度抗字第784號
抗  告  人  
即  受刑人  周登龍



上列抗告人即受刑人因聲請定其應執行刑案件，不服臺灣宜蘭地
方法院中華民國110年4月8日裁定（110年度聲字第188號），提
起抗告，本院裁定如下：
    主  文
抗告駁回。                                              
    理  由
一、原裁定意旨略以：受刑人周登龍因犯附表等罪，先後經法院
    判處如附表所示之刑，均經分別確定在案，茲檢察官聲請定
    其應執行之刑，經核後認聲請為正當，並審酌本件內部性及
    外部性界限，及受刑人所犯如附表所示各罪之犯罪類型、動
    機、態樣、侵害法益、行為次數等情狀，復就其所犯之罪整
    體評價其應受非難及矯治之程度、實現刑罰經濟之功能、數
    罪對法益侵害之加重效應，並兼衡刑罰經濟與公平、比例等
    原則，定其應執行有期徒刑2年10月等語。
二、抗告意旨略以：法院裁量權之行使，除不得逾越法律規定之
    外部界限，尚應受比例原則、公平正義原則之規範，並謹守
    法律秩序之理念、社會情感等，使其結果實質正當，合於內
    部界限。連續犯之規定刪除後，各級法院對於定應執行刑取
    其低者，可參照最高法院98年度台上字第6192號判決、本院
    97年度上訴字第5195號判決等。因此，抗告人所犯皆屬微罪
    ，遭定刑為2年10月，實屬過苛，懇請給予從新從輕有利抗
    告人之裁定，使能早日回歸家庭、奉養雙親云云。
三、按數罪併罰之定應執行之刑，乃對犯罪行為人本身及所犯各
    罪之總檢視，除應考量行為人所犯數罪反應出之人格特性，
    並應權衡審酌行為人之責任與整體刑法目的，包含各別刑罰
    規範之目的、輕重罪間體系之平衡、整體犯罪非難評價、各
    行為彼此間之偶發性、與被告前科之關聯性、各行為所侵害
    法益之專屬性或同一性、數罪對法益侵害之加重效應、罪數
    所反映之被告人格特性與犯罪傾向、社會對特定犯罪行為處
    罰之期待等因素，在量刑權之法律拘束性原則下，依刑法第
    51條第5款之規定，採限制加重原則，以宣告各刑中之最長
    期為下限，各刑合併之刑期為上限，但最長不得逾30年，資
    為量刑自由裁量權之外部界限，並應受法秩序理念規範之比
    例原則、平等原則、責罰相當原則、重複評價禁止原則等自
    由裁量權之內部抽象價值要求界限之支配，使以輕重得宜，
    罰當其責，俾符合法律授與裁量權之目的，以區別數罪併罰
    與單純數罪之不同，兼顧刑罰衡平原則（最高法院96年度台
    上字第7583號、100年度台上字第21號判決意旨參照）。
四、經查：
  ㈠抗告人即受刑人周登龍因違反廢棄物清理法等案件，經臺灣
    基隆地方法院、臺灣臺北地方法院（下稱臺北地院）及原審
    法院先後判處如附表（原裁定附表誤載部分，業經更正如本
    件附表所示）所示之刑，均分別確定在案。而附表編號1至2
    所示各罪，經臺北地院以109年度聲字第2599號裁定應執行
    有期徒刑2年確定，有各該裁判及本院被告前案紀錄表附卷
    可憑。附表編號2至3所示各罪均係在該附表編號1裁判確定
    前所犯，合於刑法第53條、第51條第5款定應執行刑之要件
    。原裁定於各刑中之最長期（有期徒刑1年2月）以上、各刑
    合併之刑期（有期徒刑3年6月：1年2月+1年2月+1年2月）以
    下，且未違反不利益變更禁止（有期徒刑3年2月：2年+1年2
    月）之法定範圍內定應執行有期徒刑2年10月，經核並未逾
    越刑法第51條第5款之界限，符合量刑裁量之外部性界限及
    內部性界限，亦無明顯過重而違背比例原則或公平正義之情
    形之裁量權濫用情事，又適用「限制加重原則」之量刑原理
    ，對抗告人給予適度之刑罰折扣，符合法律授與裁量權之目
    的，並無違誤。
  ㈡經綜合考量抗告人前開各罪之性質、次數，以及所反應出之
    人格特性，並權衡審酌行為人之責任與整體刑法目的及相關
    刑事政策，認原裁定在量刑權之法律拘束性原則下，依刑法
    第51條第5款規定，採限制加重原則，以宣告各刑中之最長
    期為下限，各刑合併之刑期為上限，且未逾越前定之執行刑
    加計其他裁判宣告刑總和，定應執行有期徒刑2年10月，已
    給予適度之刑罰折扣，符合法律授與裁量權之目的，並無濫
    用裁量權之情形，自屬適當，並無抗告意旨所稱與定執行刑
    應遵守之內外部界限未合，亦或過苛之情。抗告人請求參考
    其他案例，裁定較低刑度之刑，因各案情節有別，無從比附
    援引。抗告人提起抗告，指摘原裁定不當，為無理由，應予
    駁回。
五、據上論斷，應依刑事訴訟法第412條，裁定如主文。
中　　華　　民　　國　　110 　年　　5 　　月　　31　　日
              　  刑事第二十三庭審判長法　官  許永煌
　　　　　　　　　　　　　　　　　    法　官  吳定亞
　　　　　　　　　　　　　　　　　    法　官  黃美文
以上正本證明與原本無異。
如不服本裁定，應於收受送達後五日內向本院提出再抗告狀。
                                　    書記官  彭威翔
中　　華　　民　　國　　110 　年　　5 　　月　　31　　日